apertium-epo-fra.epo.dix
    <pardef n="/iĝi__vbser"> <!-- pp = inta ĉar it-formoj ne ekzistas (same kiel en netransitivaj verboj) -->
      <e><p><l>iĝi</l>              <r>iĝi<s n="vbser"/><s n="inf"/></r></p></e>
      <e><p><l>iĝas</l>             <r>iĝi<s n="vbser"/><s n="pres"/></r></p></e>
      <e><p><l>iĝis</l>             <r>iĝi<s n="vbser"/><s n="past"/></r></p></e>
      <e><p><l>iĝos</l>             <r>iĝi<s n="vbser"/><s n="fti"/></r></p></e>
      <e><p><l>iĝus</l>             <r>iĝi<s n="vbser"/><s n="cni"/></r></p></e>
      <e r="RL"><p><l>iĝinta</l>    <r>iĝi<s n="vbser"/><s n="pp"/><s n="sg"/></r></p></e>
      <e r="RL"><p><l>iĝintaj</l>   <r>iĝi<s n="vbser"/><s n="pp"/><s n="pl"/></r></p></e>
      <e r="RL"><p><l>iĝinta</l>    <r>iĝi<s n="vbser"/><s n="pp"/><s n="sg"/><s n="nom"/></r></p></e>
      <e r="RL"><p><l>iĝintaj</l>   <r>iĝi<s n="vbser"/><s n="pp"/><s n="pl"/><s n="nom"/></r></p></e>
      <e r="RL"><p><l>iĝintan</l>   <r>iĝi<s n="vbser"/><s n="pp"/><s n="sg"/><s n="acc"/></r></p></e>
      <e r="RL"><p><l>iĝintajn</l>  <r>iĝi<s n="vbser"/><s n="pp"/><s n="pl"/><s n="acc"/></r></p></e>
      <e r="RL"><p><l>iĝinta</l>    <r>iĝi<s n="vbser"/><s n="pp"/><s n="sp"/><s n="nom"/></r></p></e>
      <e r="RL"><p><l>iĝintan</l>   <r>iĝi<s n="vbser"/><s n="pp"/><s n="sp"/><s n="acc"/></r></p></e>
      <e r="RL"><p><l>iĝinta</l>    <r>iĝi<s n="vbser"/><s n="pp"/><s n="ND"/><s n="nom"/></r></p></e>
      <e r="RL"><p><l>iĝintan</l>   <r>iĝi<s n="vbser"/><s n="pp"/><s n="ND"/><s n="acc"/></r></p></e>
      <e><p><l>iĝonta</l>           <r>iĝi<s n="vbser"/><s n="pp2"/><s n="sg"/></r></p></e>
      <e><p><l>iĝontaj</l>          <r>iĝi<s n="vbser"/><s n="pp2"/><s n="pl"/></r></p></e>
      <e><p><l>iĝinta</l>           <r>iĝi<s n="vbser"/><s n="pp3"/><s n="sg"/></r></p></e>
      <e><p><l>iĝintaj</l>          <r>iĝi<s n="vbser"/><s n="pp3"/><s n="pl"/></r></p></e>
      <e><p><l>iĝante</l>           <r>iĝi<s n="vbser"/><s n="ger"/></r></p></e>
      <e><p><l>iĝinte</l>           <r>iĝi<s n="vbser"/><s n="gerpast"/></r></p></e>
      <e><p><l>iĝu</l>              <r>iĝi<s n="vbser"/><s n="imp"/></r></p></e>
      <e r="RL"><p><l>iĝas</l>      <r>iĝi<s n="vbser"/><s n="pri"/></r></p></e>
      <e r="RL"><p><l>iĝinta</l>    <r>iĝi<s n="vbser"/><s n="pp"/></r></p></e>
      <e r="RL"><p><l>iĝinta</l>    <r>iĝi<s n="vbser"/><s n="pp3"/></r></p></e>
      <e><p><l>igi</l>              <r>iĝi<s n="vbser"/><s n="igi"/><s n="inf"/></r></p></e>
      <e><p><l>igas</l>             <r>iĝi<s n="vbser"/><s n="igi"/><s n="pres"/></r></p></e>
      <e><p><l>igis</l>             <r>iĝi<s n="vbser"/><s n="igi"/><s n="past"/></r></p></e>
      <e><p><l>igos</l>             <r>iĝi<s n="vbser"/><s n="igi"/><s n="fti"/></r></p></e>
      <e><p><l>igus</l>             <r>iĝi<s n="vbser"/><s n="igi"/><s n="cni"/></r></p></e>
      <e r="RL"><p><l>iginta</l>    <r>iĝi<s n="vbser"/><s n="igi"/><s n="pp"/><s n="sg"/><s n="nom"/></r></p></e>
      <e r="RL"><p><l>igintaj</l>   <r>iĝi<s n="vbser"/><s n="igi"/><s n="pp"/><s n="pl"/><s n="nom"/></r></p></e>
      <e r="RL"><p><l>igintan</l>   <r>iĝi<s n="vbser"/><s n="igi"/><s n="pp"/><s n="sg"/><s n="acc"/></r></p></e>
      <e r="RL"><p><l>igintajn</l>  <r>iĝi<s n="vbser"/><s n="igi"/><s n="pp"/><s n="pl"/><s n="acc"/></r></p></e>
      <e r="RL"><p><l>iginta</l>    <r>iĝi<s n="vbser"/><s n="igi"/><s n="pp"/><s n="sp"/><s n="nom"/></r></p></e>
      <e r="RL"><p><l>igintan</l>   <r>iĝi<s n="vbser"/><s n="igi"/><s n="pp"/><s n="sp"/><s n="acc"/></r></p></e>
      <e r="RL"><p><l>iginta</l>    <r>iĝi<s n="vbser"/><s n="igi"/><s n="pp"/><s n="ND"/><s n="nom"/></r></p></e>
      <e r="RL"><p><l>igintan</l>   <r>iĝi<s n="vbser"/><s n="igi"/><s n="pp"/><s n="ND"/><s n="acc"/></r></p></e>
      <e><p><l>igonta</l>           <r>iĝi<s n="vbser"/><s n="igi"/><s n="pp2"/><s n="sg"/></r></p></e>
      <e><p><l>igontaj</l>          <r>iĝi<s n="vbser"/><s n="igi"/><s n="pp2"/><s n="pl"/></r></p></e>
      <e><p><l>iginta</l>           <r>iĝi<s n="vbser"/><s n="igi"/><s n="pp3"/><s n="sg"/></r></p></e>
      <e><p><l>igintaj</l>          <r>iĝi<s n="vbser"/><s n="igi"/><s n="pp3"/><s n="pl"/></r></p></e>
      <e><p><l>igante</l>           <r>iĝi<s n="vbser"/><s n="igi"/><s n="ger"/></r></p></e>
      <e><p><l>iginte</l>           <r>iĝi<s n="vbser"/><s n="igi"/><s n="gerpast"/></r></p></e>
      <e><p><l>igu</l>              <r>iĝi<s n="vbser"/><s n="igi"/><s n="imp"/></r></p></e>
      <e r="RL"><p><l>igas</l>      <r>iĝi<s n="vbser"/><s n="igi"/><s n="pri"/></r></p></e>
      <e r="RL"><p><l>iginta</l>    <r>iĝi<s n="vbser"/><s n="igi"/><s n="pp"/></r></p></e>
      <e r="RL"><p><l>iginta</l>    <r>iĝi<s n="vbser"/><s n="igi"/><s n="pp3"/></r></p></e>
    </pardef>

    <pardef n="Barcelon/o__np">
      <e><p><l>o</l>                <r>o<s n="np"/><s n="loc"/><s n="sg"/><s n="nom"/></r></p></e>
      <e><p><l>on</l>               <r>o<s n="np"/><s n="loc"/><s n="sg"/><s n="acc"/></r></p></e>
      <e r="RL"><p><l>o</l>         <r>o<s n="np"/><s n="loc"/><s n="sp"/><s n="nom"/></r></p></e>
      <e r="RL"><p><l>on</l>        <r>o<s n="np"/><s n="loc"/><s n="sp"/><s n="acc"/></r></p></e>
      <e r="RL"><p><l>o</l>         <r>o<s n="np"/><s n="loc"/><s n="sg"/></r></p></e>
      <e r="RL"><p><l>o</l>         <r>o<s n="np"/><s n="loc"/><s n="sp"/></r></p></e>
    </pardef>

    <pardef n="Barcelono__np">
      <e><p><l></l>                 <r><s n="np"/><s n="loc"/><s n="sg"/><s n="nom"/></r></p></e>
      <e><p><l>-n</l>               <r><s n="np"/><s n="loc"/><s n="sg"/><s n="acc"/></r></p></e>
      <e><p><l></l>                 <r><s n="np"/><s n="loc"/><s n="sp"/><s n="acc"/></r></p></e>
      <e r="RL"><p><l>-n</l>        <r><s n="np"/><s n="loc"/><s n="sp"/><s n="nom"/></r></p></e>
      <e r="RL"><p><l></l>          <r><s n="np"/><s n="loc"/><s n="sg"/></r></p></e>
      <e r="RL"><p><l></l>          <r><s n="np"/><s n="loc"/><s n="sp"/></r></p></e>
    </pardef>

    <pardef n="Barcelona__np">
      <e><p><l></l>                 <r><s n="np"/><s n="loc"/><s n="sg"/><s n="nom"/></r></p></e>
      <e><p><l></l>                 <r><s n="np"/><s n="loc"/><s n="sg"/><s n="acc"/></r></p></e>
      <e r="RL"><p><l></l>          <r><s n="np"/><s n="loc"/><s n="sp"/><s n="nom"/></r></p></e>
      <e r="RL"><p><l></l>          <r><s n="np"/><s n="loc"/><s n="sp"/><s n="acc"/></r></p></e>
      <e r="RL"><p><l></l>          <r><s n="np"/><s n="loc"/><s n="sg"/></r></p></e>
      <e r="RL"><p><l></l>          <r><s n="np"/><s n="loc"/><s n="sp"/></r></p></e>
    </pardef>

    <pardef n="And/oj__np">
      <e><p><l>oj</l>               <r>oj<s n="np"/><s n="loc"/><s n="pl"/><s n="nom"/></r></p></e>
      <e><p><l>ojn</l>              <r>oj<s n="np"/><s n="loc"/><s n="pl"/><s n="acc"/></r></p></e>
      <e r="RL"><p><l>oj</l>        <r>oj<s n="np"/><s n="loc"/><s n="pl"/></r></p></e>
<!-- misgeneroj en aferoj, kia "vie Libre-Vosges" -->
      <e r="RL"><p><l>oj</l>        <r>oj<s n="np"/><s n="loc"/><s n="sg"/><s n="nom"/></r></p></e>
      <e r="RL"><p><l>ojn</l>       <r>oj<s n="np"/><s n="loc"/><s n="sg"/><s n="acc"/></r></p></e>
    </pardef>

    <pardef n="Sudo-Pirine/oj__np">
      <e><p><l>oj</l>               <r>oj<s n="np"/><s n="loc"/><s n="sg"/><s n="nom"/></r></p></e>
      <e><p><l>ojn</l>              <r>oj<s n="np"/><s n="loc"/><s n="sg"/><s n="acc"/></r></p></e>
      <e r="RL"><p><l>oj</l>        <r>oj<s n="np"/><s n="loc"/><s n="sg"/></r></p></e>
    </pardef>
<!-- landonomoj: akceptas -io, -ujo, -lando; generas -io -->

    <e lm="Amerikoj">                       <i>Amerik</i><par n="And/oj__np"/></e>
    <e lm="Antiloj">                        <i>Antil</i><par n="And/oj__np"/></e>
    <e lm="Antiokio">                       <i>Antioki</i><par n="Barcelon/o__np"/></e>
    <e lm="Ardenoj">                        <i>Arden</i><par n="And/oj__np"/></e>
    <e lm="Audincourt">                     <i>Audincourt</i><par n="Barcelona__np"/></e>
    <e lm="Balearoj">                       <i>Balear</i><par n="And/oj__np"/></e>
    <e lm="Bamako">                         <i>Bamak</i><par n="Barcelon/o__np"/></e>
    <e lm="Brabanto">                       <i>Brabant</i><par n="Barcelon/o__np"/></e>
    <e lm="Brest">                          <i>Brest</i><par n="Barcelona__np"/></e>
    <e lm="Ĉampanjo-Ardenoj">               <i>Ĉampanjo-Arden</i><par n="Sudo-Pirine/oj__np"/></e>
    <e lm="Ĉarentoj">                       <i>Ĉarent</i><par n="And/oj__np"/></e>
    <e lm="Chilliwack">                     <i>Chilliwack</i><par n="Barcelona__np"/></e>
    <e lm="Danubo">                         <i>Danub</i><par n="Barcelon/o__np"/></e>
    <e lm="Dixmude">                        <i>Dixmude</i><par n="Barcelona__np"/></e>
    <e lm="Dodekanesoj">                    <i>Dodekanes</i><par n="And/oj__np"/></e>
    <e lm="EEK">                            <i>EEK</i><par n="Barcelono__np"/></e>
    <e lm="EU">                             <i>EU</i><par n="Barcelono__np"/></e>
    <e lm="fariĝi">                         <i>far</i><par n="/iĝi__vbser"/></e>
    <e lm="Fiĝioj">                         <i>Fiĝi</i><par n="And/oj__np"/></e>
    <e lm="Fiŝoj">                          <i>Fiŝ</i><par n="And/oj__np"/></e>
    <e lm="Florenco">                       <i>Florenc</i><par n="Barcelon/o__np"/></e>
    <e lm="Forbach">                        <i>Forbach</i><par n="Barcelona__np"/></e>
    <e lm="Gondvano">                       <i>Gondvan</i><par n="Barcelon/o__np"/></e>
    <e lm="Harelbeke">                      <i>Harelbeke</i><par n="Barcelona__np"/></e>
    <e lm="Hebridoj">                       <i>Hebrid</i><par n="And/oj__np"/></e>
    <e lm="iĝi">                            <i></i><par n="/iĝi__vbser"/></e>
    <e lm="Insulo de Princo Eduardo">       <i>Insul</i><par n="Barcelon/o__np"/><p><l><b/>de<b/>Princo<b/>Eduardo</l><r><g><b/>de<b/>Princo<b/>Eduardo</g></r></p></e>
    <e lm="Kampino">                        <i>Kampin</i><par n="Barcelon/o__np"/></e>
    <e lm="Komoroj">                        <i>Komor</i><par n="And/oj__np"/></e>
    <e lm="Kourou">                         <i>Kourou</i><par n="Barcelona__np"/></e>
    <e lm="Leono">                          <i>Leon</i><par n="Barcelon/o__np"/></e>
    <e lm="Lévis">                          <i>Lévis</i><par n="Barcelona__np"/></e>
    <e lm="malfariĝi">                      <i>malfar</i><par n="/iĝi__vbser"/></e>
    <e lm="Markham">                        <i>Markham</i><par n="Barcelona__np"/></e>
    <e lm="Mjanmao">                        <i>Mjanma</i><par n="Barcelon/o__np"/></e>
    <e lm="Munich">                         <i>Munich</i><par n="Barcelona__np"/></e>
    <e lm="naskiĝi">                        <i>nask</i><par n="/iĝi__vbser"/></e>
    <e lm="Nov-Hebridoj">                   <i>Nov-Hebrid</i><par n="And/oj__np"/></e>
    <e lm="Oriento">                        <i>Orient</i><par n="Barcelon/o__np"/></e>
    <e lm="Puatuo-Ĉarentoj">                <i>Puatuo-Ĉarent</i><par n="Sudo-Pirine/oj__np"/></e>
    <e lm="refariĝi">                       <i>refar</i><par n="/iĝi__vbser"/></e>
    <e lm="renaskiĝi">                      <i>renask</i><par n="/iĝi__vbser"/></e>
    <e lm="Rodano-Alpoj">                   <i>Rodano-Alp</i><par n="Sudo-Pirine/oj__np"/></e>
    <e lm="Saanich">                        <i>Saanich</i><par n="Barcelona__np"/></e>
    <e lm="Salomonoj">                      <i>Salomon</i><par n="And/oj__np"/></e>
    <e lm="Sarajevo">                       <i>Sarajev</i><par n="Barcelon/o__np"/></e>
    <e lm="Sudo-Pireneoj">                  <i>Sudo-Pirene</i><par n="Sudo-Pirine/oj__np"/></e>
    <e lm="Taverny">                        <i>Taverny</i><par n="Barcelona__np"/></e>
    <e lm="Togolo">                         <i>Togol</i><par n="Barcelon/o__np"/></e>
    <e lm="Vit">                            <i>Vit</i><par n="Barcelono__np"/></e>
